臺灣高雄地方法院刑事判決　　　　　　99年度審訴字第3118號
公　訴　人　臺灣高雄地方法院檢察署檢察官
被　　　告　洪信充
上列被告因違反毒品危害防制條例案件，經檢察官提起公訴（99
年度毒偵字第4360、4595號），本院合議庭裁定由受命法官獨任
進行簡式審判程序，判決如下：
    主  文
洪信充犯施用第一級毒品罪，共貳罪，均累犯，各處有期徒刑拾
壹月；又犯施用第二級毒品罪，共貳罪，均累犯，各處有期徒刑
陸月。應執行有期徒刑貳年柒月。
    事實及理由
一、犯罪事實：
    洪信充曾因施用毒品案件，經本院以民國88年度毒聲字第60
    79號裁定送觀察、勒戒後，因認有繼續施用毒品之傾向，嗣
    以88年度毒聲字第8154號裁定令入戒治處所施以強制戒治，
    於90年3 月5 日強制戒治執行完畢出所，並經臺灣高雄地方
    法院檢察署檢察官以90年度戒毒偵字第385 號為不起訴處分
    確定。又於前揭強制戒治完畢後5 年內之92年間，因施用毒
    品案件，經本院以92年度簡字第2082號判刑確定。另於94年
    間，因竊盜、施用毒品（共4 罪）等案件，分別經本院以94
    年度易字第1485號判處有期徒刑10月確定、以94年度訴字第
    3570號判處有期徒刑8 月、4 月確定、以95年度訴字第1763
    號判處有期徒刑1 年、8 月確定，上開5 罪嗣經裁定減刑及
    定應執行有期徒刑1 年5 月確定；再於95年間，因竊盜、施
    用毒品（共2 罪）等案件，分別經臺灣高等法院高雄分院以
    96年度上易字第174 號判處有期徒刑10月確定、以96年度上
    訴字第600 號判處有期徒刑1 年1 月、9 月確定，此3 罪亦
    經裁定減刑及定應執行有期徒刑1 年2 月確定，並與上開應
    執行有期徒刑1 年5 月接續執行，甫於98年4 月18日縮短刑
    期執行完畢。詎其仍未戒絕毒癮，明知海洛因、甲基安非他
    命為毒品危害防制條例所列之第一級、第二級毒品，不得非
    法持有、施用，竟基於施用第一級毒品海洛因、第二級毒品
    甲基安非他命，而分別為下列行為：
  (一)於99年6 月12日下午3 時30分為警採尿回溯72小時、96小時
    內之某時許（不含警力拘束時間），在不詳地點，以將海洛
    因摻水置於針筒內注射血管之方式，施用第一級毒品海洛因
    1 次，及以將甲基安非他命置放在玻璃球內燒烤吸食煙霧之
    方式，施用第二級毒品甲基安非他命1 次。嗣於99年6 月12
    日下午3 時10分許，為警在高雄巿楠梓區○○路健仁醫院前
    查獲，經徵得其同意採取尿液送檢驗，結果呈嗎啡、可待因
    及安非他命、甲基安非他命陽性反應，而查悉上情。
  (二)於99年7 月1 日上午5 時許，在高雄巿小港區○○路某處，
    基於施用第一級毒品海洛因之犯意，以將海洛因摻水置於針
    筒內注射血管之方式，施用海洛因1 次，及於99年7 月1 日
    上午11時為警採尿回溯96小時內之某時許（不含警力拘束時
    間），在不詳處所，以將甲基安非他命置放在玻璃球內燒烤
    吸食煙霧之方式，施用甲基安非他命1 次。嗣於99年7 月1
    日上午8 時40分許，為警在高雄巿小港區○○○○街117 號前
    查獲，經徵得其同意採取尿液送檢驗，結果呈嗎啡、可待因
    及安非他命、甲基安非他命陽性反應，而查悉上情。
二、程序部分：
  (一)本件被告洪信充所犯係死刑、無期徒刑、最輕本刑為3 年以
    上有期徒刑以外之罪，其於準備程序中，就被訴事實為有罪
    之陳述，經本院告知簡式審判程序之旨，並聽取檢察官及被
    告之意見後，合議庭裁定由受命法官獨任進行簡式審判程序
    ，合先敘明。
  (二)被告前經送觀察、勒戒、強制戒治執行完畢後5 年內，已再
    犯施用毒品案件，經法院判刑確定，是被告於「初犯」經觀
    察、勒戒、強制戒治後，曾於5 年內再犯，經依法追訴處罰
    ，本件施用毒品行為已屬3 犯以上，檢察官逕行起訴，即無
    不合。
三、證據名稱：
  (一)高雄市立凱旋醫院99年7 月2 日濫用藥物尿液檢驗報告、毒
    品案件尿液送驗編號與真實姓名對照表各1 份。
  (二)台灣檢驗科技股份有限公司99年7 月15日濫用藥物檢驗報告
    、高雄縣政府警察局林園分局查獲毒品案件嫌疑人代號與真
    實姓名對照表各1 份。
  (三)被告之自白。
四、論罪：
    海洛因、甲基安非他命分別為毒品危害防制條例第2 條第2
    項第1 款、第2 款規定之第一級、第二級毒品，依法不得施
    用、持有，是核被告洪信充所為，係犯毒品危害防制條例第
    10條第1 項之施用第一級毒品罪（共2 罪）及第10條第2 項
    之施用第二級毒品罪（共2 罪）。被告施用第一級毒品海洛
    因、第二級毒品甲基安非他命前分別持有海洛因、甲基安非
    他命之低度行為，應為施用之高度行為所吸收，均不另論罪
    。被告所犯上開4 罪，犯意各別，行為互殊，應予分論併罰
    。被告有犯罪事實欄所載經判處有期徒刑並執行完畢之情形
    ，此有臺灣高等法院被告前案紀錄表在卷可佐，其於徒刑執
    行完畢後，5 年之內故意再犯本件有期徒刑以上之4 罪，皆
    為累犯，應依法加重其刑。
五、科刑：
    爰審酌施用毒品之行為不僅戕害自身身心健康，亦間接影響
    社會治安，被告正值青壯，不知珍惜大好前程，其前已經觀
    察、勒戒、強制戒治及多次施用毒品案件徒刑執行完畢，仍
    未能戒斷毒癮，其於98年4 月18日方因施用毒品等案件執畢
    出監，99年1 月27日復因施用毒品等案件，遭警查獲，竟不
    知警惕，仍於該案偵審期間再度施用毒品，足見歷次之偵審
    程序、判刑結果及遭查獲等情，均無法使被告有所悔悟，顯
    見其對毒品之依賴情形甚重，實應使被告暫與毒品之誘惑隔
    離，促其斷絕毒害，並考量被告犯後坦承犯行，及其犯罪動
    機、智識程度等一切情狀，分別量處如主文所示之刑並定應
    執行刑，以示懲戒。
據上論斷，應依刑事訴訟法第273 條之1 第1 項、第299 條第1
項前段、第310 條之2 、第454 條，毒品危害防制條例第10條第
1 項、第2 項，刑法第11條前段、第47條第1 項、第51條第5 款
，判決如主文。
本案經檢察官李英霆到庭執行職務。
中    華    民    國   100    年    2     月    10    日
                  刑事第十庭    法  官  王靖茹
以上正本證明與原本無異。
如不服本判決應於收受判決後10日內向本院提出上訴書狀，並應
敘述具體理由。其未敘述上訴理由者，應於上訴期間屆滿後20日
內向本院補提理由書(均須按他造當事人之人數附繕本)「切勿逕
送上級法院」。
中    華    民    國   100    年    2     月    10    日
                                書記官  楊明月
附錄本案論罪科刑法條：
《毒品危害防制條例第10條》
施用第一級毒品者，處 6 月以上 5 年以下有期徒刑。
施用第二級毒品者，處 3 年以下有期徒刑。